【裁判字號】    95,上訴,802
【裁判日期】    950510
【裁判案由】    侵占等
【裁判全文】
臺灣高等法院刑事判決                 95年度上訴字第802號
上  訴  人
即  被  告  戊○○
                    樓
上列上訴人因侵占等案件，不服臺灣臺北地方法院94年度訴字第
1481號，中華民國95年2月6日第一審判決（起訴案號：臺灣臺北
地方法院檢察署94年度偵字第15200號），提起上訴，本院判決
如下：
    主  文
上訴駁回。
戊○○緩刑貳年。
    事實及理由
一、本案經本院審理結果，認第一審判決以上訴人即被告戊○○
    係犯刑法第336條第2項之業務侵占罪、第216條、第210條之
    行使偽造私文書罪、第339條第1項之詐欺取財罪。被告先後
    多次業務侵占、行使偽造私文書及詐欺取財犯行，均時間緊
    接，分別觸犯構成要件相同之罪，顯係基於概括犯意反覆為
    之，均應依連續犯之規定論以一罪，並加重其刑。被告所為
    業務侵占、行使偽造私文書及詐欺取財各罪間，具有方法目
    的之牽連關係，應依刑法第55條牽連犯之規定，從較重之業
    務侵占罪論處。並審酌被告之前未有犯罪紀錄，有本院被告
    前案紀錄表可按，素行尚可，及其犯罪之動機、目的、手段
    、侵占之數額、所生危害程度、迄未能賠償被害人損失並犯
    後坦承犯行之態度等一切情狀，判處被告「戊○○連續意圖
    為自己不法之所有，而侵占對於業務上所持有之物，處有期
    徒刑捌月。保險單契約內容變更/復效/復繳暨保險單補發申
    請書、保險單解約/復效/復繳/繳清/展期/加入集體彙繳暨
    保險單補發申請書上偽造之「丙○○」署押各貳枚；保單號
    碼Ｚ000000000-00、Ｚ000000000-00之安泰人壽保單質押借據
    申請書各壹紙上偽造之「乙○○」、「甲○○」、「丁○○
    」署押各壹枚，均沒收。」；認事用法及量刑均無不當，應
    予維持，並引用第一審判決書記載之事實、證據及理由（如
    附件原審判決書）。
二、本案事證已明，被告戊○○上訴意旨徒稱原審量刑過重，而
    指摘原判決不當，為無理由，應予駁回。
三、又被告於95年5月8日清償被害公司新台幣364，564元，有匯
    款單據可稽，且被告未曾受有期徒刑以上刑之宣告，有本院
    被告前案紀錄表在卷可稽，經此偵審論罪科刑教訓，當知所
    警惕而無再犯之虞，本院審酌各情認上開刑之宣告，以暫不
    執行為適當，併依法宣告緩刑貳年，用勵自新。
據上論斷，應依刑事訴訟法第373條、第368條，刑法第74條第1
款，判決如主文。
本案經檢察官林秀濤到庭執行職務。
中    華    民    國    95    年    5     月    10    日
                 刑事第六庭     審判長法  官  林  堭  儀
                                      法  官  蔡  聰  明
                                      法  官  王  炳  梁
以上正本證明與原本無異。
如不服本判決，應於收受送達後十日內向本院提出上訴書狀，其
未敘述上訴之理由者並得於提起上訴後十日內向本院補提理由書
（均須按他造當事人之人數附繕本）。
                                      書記官  潘  大  鵬
中    華    民    國    95    年    5     月    12    日
附錄：本案論罪科刑法條全文
刑法第210條：
偽造、變造私文書，足以生損害於公眾或他人者，處5年以下有
期徒刑。
刑法第216條：
行使第210條至第215條之文書者，依偽造、變造文書或登載不實
事項或使登載不實事項之規定處斷。
刑法第217條：
偽造印章、印文或署押，足以生損害於公眾或他人者，處3年以
下有期徒刑。
盜用印章、印文或署押，足以生損害於公眾或他人者，亦同。
刑法第336條：
對於公務上或因公益所持有之物，犯前條第1項之罪者，處1年以
上7年以下有期徒刑，得併科5千元以下罰金。
對於業務上所持有之物，犯前條第1項之罪者，處6月以上5年以
下有期徒刑，得併科3千元以下罰金。
前二項之未遂犯罰之。
刑法第339條：
意圖為自己或第三人不法之所有，以詐術使人將本人或第三人之
物交付者，處5年以下有期徒刑、拘役或科或併科1千元以下罰金
。
以前項方法得財產上不法之利益或使第三人得之者，亦同。
前二項之未遂犯罰之。


司法院資訊處製作；財團法人民間司法改革基金會備份。
